【裁判字號】    97,審消債更,969
【裁判日期】    970624
【裁判案由】    聲請更生程序
【裁判全文】
臺灣高雄地方法院民事裁定         97年度審消債更字第969號
聲  請  人  甲○○
代  理  人  徐豐益律師
上列當事人因消費者債務清理事件聲請更生，本院裁定如下：
    主  文
聲請人應本裁定送達十日內，提出如附表所示文件到院。
    理  由
一、按債務人對於金融機構因消費借貸、自用住宅借款、信用卡
    或現金卡契約而負債務，在聲請更生清算前，應提出債權人
    清冊，以書面向最大債權金融機構請求協商債務清償方案，
    並表明共同協商之意旨。消費者債務清理條例第151 條第1
    項訂有明文。。另消費者債務清理條例施行細則第44條規定
    ，債務人依本條例第151 條第1 項規定請求協商債務清償方
    案後，任一債權金融機構於協商期間內對其財產聲請強制執
    行者，視為協商不成立。債權金融機構於債務人請求協商前
    已聲請法院開始強制執行程序，而不同意延緩執行者，亦同
    。再者，更生或清算不合程式、不備其他要件或拒絕提出關
    係文件者，法院應以裁定駁回之，但其情形可以補正者，法
    院應定期間先命補正，復為同條例第8 條、第46條所明定。
二、經查，本件債務人向本院聲請更生，雖主張：其於消費者債
    務清理條例施行後，曾以書面向最大金融機構債權人申請前
    置協商，並曾向執行金融機構債權人申請延緩強制執行程序
    ，惟債權銀行並未停止，依消費者債務清理條例施行細則第
    44條規定，視為協商不成立，故而聲請更生等語，惟依本件
    聲請人未提出其如主文所示釋明協商不成立及財產收入狀況
    等證明文件影本到院，爰定期命補正相關文件，如已遺失，
    則請向相關單位申請補發，逾期未補正，則駁回其聲請，特
    此裁定。
附件：
1.提出消費者債務清理條例實施「後」，聲請人向最大債權銀行
  申請協商結果之證明文件（如不及取得協商結果，請於主文所
  示期間內補正其他文件時先行釋明，待有協商結果後儘速補陳
  結果證明文件）；因本件經依職權查詢結果，已延緩執行程序
  ，似與施行細則第44條規定不符，請聲請人再為補正。
2.聲請人前五年勞保、前二年健保投保資料（包括投保單位、投
  保金額）。
3.聲請人每月扶養子楊家翔每月18319 元之證明文件。並應提出
  楊家翔之父最近二年內國稅局財產資料歸屬清單、綜合所得稅
  各類所得資料清單及最近三個月薪資收入證明文件。
4.聲請人國稅局財產歸屬資料清單及97年收入證明。
5.提出每月必要費用18319 元之明細及證明（如：膳食費、交通
  費、醫療費等）。
中    華    民    國    97    年    6     月    24    日
              民事第五庭    法      官  林玉心
上為正本係照原本作成。
本件不得抗告。
中    華    民    國    97    年    6     月    24    日
                            書  記  官  吳慕瑩


司法院資訊處製作；財團法人民間司法改革基金會備份。
